

## **KONTAK**

Phone:

+62 821 2947 5059

Email:

syaifulbahri.bd@gmail.com

Alamat:

Jl. Raya Tanjungsari No. 115 Tanjungsari - Sumedang

## **PENDIDIKAN**

Universitas Subang Sistem Informasi (S1) S.Kom Angkatan 2012 - 2017

SMK Kejuruan Pamanukan RPL (Rekayasa Perangkat Lunak) Angkatan 2010 - 2012

### **REFERENSI**

Gilang Nuansa PT. BPR Nusamba Tanjungsari P:+628990188856

E: nuansagilang@gmail.com

Asep Rohaman
UPTD Pendidikan Kota Subang

P:-

E:aseprohcm@gmail.com

# **SYAIFUL BAHRI**

**DESIGN GRAFIS & IT SUPPORT** 

#### **TENTANG SAYA**

Saya adalah seorang Graphic Designer Saya memiliki pengalaman bekerja lebih dari 2th di perusahaan perbankan, 1th intansi negara, dan 5th sebagai freelance designer grafis. "Saya adalah profesional IT dengan pengalaman 2 tahun sebagai software support specialist dan system/network technician.

### PENGALAMAN KERJA

Nama PerusahaanPT. BPR Nusamba TanjungsariLama KerjaDari 2020 - Sampai Sekarang

Sebagai Staff IT. Rincian pekerjaan saya sebagai desain grafis, digital marketing, IT Support, membuat berbagai macam kebutuhan desain untuk perusahaan seperti iklan, spanduk, brosur.

Nama Perusahaan UPTD Dinas Pendidikan Kota Subang Lama Kerja Dari 2019 - 2020

Merekap data seluruh siswa-siswi yang berada di kabupaten subang.

**IT Support System** 

Nama Perusahaan RS. PMC (Pamanukan Medikan Center)
Lama Kerja Dari 2019 - 2020

IT Support, Developer app untuk kebutuhan perusahaan. dengan menggunakan bahasa pemograman PHP, HTML, CSS, Java

# **PRO SKILLS**

PHOTOSHOP	
ILLUSTRATOR	
VIDEO EDITING	
FIGMA	
WEB PROGRAM	